



Valentina Eremita Ruscica

Nazionalità: Italiana Data di nascita: 13/02/1992 Luogo di nascita: Roma, Italia

Sesso: Femminile **\lambda** Numero di telefono: (+39) 3927174489

Indirizzo e-mail: v.eremita.r@gmail.com

• Abitazione: Via Albalonga, 7, 00183 Roma (Italia)

PRESENTAZIONE

Attualmente sto svolgendo un master per diventare Front End Developer, un 'esperienza che mi sta permettendo di esplorare il mondo della programmazione e di affinare competenze tecniche in HTML, CSS, JavaScript e altre tecnologie web. Grazie alla mia esperienza nel settore retail, ho acquisito competenze nella gestione della cassa, nell'assistenza clienti e nell'organizzazione del magazzino, ricoprendo anche ruoli di supervisione e tutoraggio per i nuovi colleghi. Inoltre, il mio background nell'insegnamento e nel mentoring mi ha permesso di affinare le capacità comunicative e di problem solving. Dinamica e determinata, affronto ogni sfida con entusiasmo e professionalità, sempre pronta a imparare e a crescere sia personalmente che professionalmente.

ESPERIENZA LAVORATIVA

Responsabile Cassierra

Le Specialità del Buongustaio - Manna srl [04/11/2021 – 31/10/2024]

Città: Roma | Paese: Italia

- · Gestione efficiente di pagamenti tramite carta di debito e credito, assegni, contanti e voucher
- Chiusura cassa e verifica delle operazioni effettuate per la rilevazione di eventuali errori
- Gestione delle operazioni di reso, rimborso e cambio merce
- Assistenza clienti in fase di pagamento con informazioni utili per la conclusione dell'acquisto
- Assistenza alla clientela nella ricerca degli articoli desiderati, nell'acquisto e nell'iscrizione ai programmi fedeltà
- Formazione e affiancamento di nuovi colleghi
- Supervisione dell'intero processo di gestione del magazzino e della sua giacenza, compresa la ricezione della merce in entrata, il rifornimento degli scaffali e il controllo dell'esaurimento scorte
- Individuazione e sostituzione degli articoli danneggiati e difettosi
- Conteggio delle entrate di fine giornata e chiusura cassa
- Pulizia dell'area di lavoro per garantire elevati standard di servizio e il gradimento della clientela
- Attività di supervisione/tutor per i nuovi assunti
- Supporto banco del pane e relativo smistamento ordini giornalieri

Cassiera Scaffalista

Acqua e Sapone - Luna srl [30/01/2020 – 30/01/2021]

Città: Roma | Paese: Italia

- Gestione cassa, accoglienza e supporto reclami, incasso pagamenti
- · Addetta alla vendita
- Smistamento della merce in arrivo in magazzino
- Esposizione, riassortimento e riordino merce negli espositori
- Prezzatura dei prodotti esposti e aggiornamento dei prezzi
- Mantenimento dell'ordine e della pulizia nel punto vendita
- · Attività di supporto alla vendita e assistenza alla clientela

Insegnante di Sostegno/Tutor

Educando ASP [31/01/2017 - 30/10/2017]

Città: Roma | Paese: Italia

- Organizzazione e predisposizione di materiali didattici e prove di verifica per studenti non italofoni;
- Attività di mentoring e tutoring;
- Sostegno didattico e recupero debiti scolastici nelle discipline linguistiche, scientifiche ed umanistiche.

ISTRUZIONE E FORMAZIONE

Laurea Triennale in Lingue e Civiltà Orientali

Università Sapienza [08/2012 – 19/12/2018]

Città: Roma | Paese: Italia

Generali:

- Inglese livello avanzato
- Coreano livello base
- Giapponese livello base

Diploma di maturità

Liceo Artistico Giorgio de Chirico [08/2006 – 06/2011]

Città: Roma | Paese: Italia

Generali:

- Inglese

- Utilizzo programmi CAD 2D e 3D, Photoshop

COMPETENZE LINGUISTICHE

Lingua madre: italiano

Altre lingue:

coreano giapponese

ASCOLTO B1 LETTURA A2 SCRITTURA A2 ASCOLTO A1 LETTURA A1 SCRITTURA A1

PRODUZIONE ORALE A2 INTERAZIONE ORALE A2 PRODUZIONE ORALE A1 INTERAZIONE ORALE A1

inglese spagnolo

ASCOLTO B2 LETTURA B2 SCRITTURA B1 ASCOLTO A1 LETTURA A1

PRODUZIONE ORALE B1 INTERAZIONE ORALE B2

Livelli: A1 e A2: Livello elementare B1 e B2: Livello intermedio C1 e C2: Livello avanzato

COMPETENZE DIGITALI

Sviluppo web / Programmazione (HTML e CSS) / Buona conoscenza del pacchetto Adobe in particolare Photoshop / Buona elaborazione delle informazioni / Buona padronanza nell'uso del computer e applicazioni / Buona conoscenza dei Social media / Buon utilizzo dei primari software mailing, browser, web / Buone capacit di adattamento e problem solving

COMPETENZE ORGANIZZATIVE

Competenze organizzative

Lavorare a contatto con bambini negli ultimi tre anni mi ha permesso di sviluppare buone capacità organizzative e relazionali. Sono una persona puntuale e riesco a relazionarmi bene con i miei colleghi, coordinandoci per gestire al meglio la situazione che ci si presenta. La pianificazione del lavoro è una dote essenziale per svolgere un buon lavoro.

COMPETENZE COMUNICATIVE E INTERPERSONALI

Competenze comunicative e interpersonali.

- Buona conoscenza della cassa e degli strumenti utilizzati per la gestione dei pagamenti. Capacità di accogliere e aiutare il cliente nella ricerca e scelta dei prodotti e di risolvere eventuali problematiche.
- Buone competenze relazionali con bambini e ragazzi, spirito di gruppo e capacità nella gestione del lavoro di gruppo e individuale, disponibilità all'ascolto e al confronto acquisite durante la mia esperienza come tutoring e mentoring presso Educando ASP.

TRATTAMENTO DEI DATI PERSONALI

Trattamento dei dati personali

Autorizzo il trattamento dei dati personali contenuti nel mio curriculum vitae in base all'art. 13 del D. Lgs. 196/2003 e all'art. 13 del Regolamento UE 2016/679 relativo alla protezione delle persone fisiche con riguardo al trattamento dei dati personali.

Autorizzo il trattamento dei miei dati personali presenti nel CV ai sensi dell'art. 13 d. lgs. 30 giugno 2003 n. 196 - "Codice in materia di protezione dei dati personali" e dell'art. 13 GDPR 679/16 - "Regolamento europeo sulla protezione dei dati personali".